

ISRAEL TIENTCHEU

TOUKO BRASELIN

FullStack Developper

ABOUT ME

Développeur Full Stack avec 02 ans d'expérience dans la conception et le déploiement de solutions logicielles mobile et web. Passionné par l'innovation technologique, je suis dédié à rester à la pointe des tendances pour apporter des solutions créatives aux défis du développement informatique. Mon ideal est de m'ameliorer et devenir que mon moi actuel.

CONTACT



israel01tientche@gmail.com



+237 698524956/ 678548542



Israel Tientcheu Braselin



https://tilstack.me

SKILLS

• Front: Flutter / Angular

• Back: NodeJs (Nestjs, Express)

• Hosting: Firebase

 Recherche, Rapidité d'apprentissage, Enseignement

• Travaille Collaboratif

REFERENCE

- TIENTCHEU Anne Alphonsine Prefet des Etudes, CEFTI +237 693264757
- Ragil Kawe Project Manager, LEVEGI SARL +237 675 0<u>1</u> 58 44

JOB EXPERIENCES

Enseignant en Systeme d'information et Base de donnée From September 2023 to May 2024

CEFTI Douala-Bonamoussadi

Developpeur fullstack en mobile et web

From January 2023 to December 2023 **LEVEGI SARL** Douala-Akwa

Junior Developpeur Mobile

From May 2022 to July 2022 **SHLIFE SARL** Cameroun-Bependa

PROJET (S)

Projet collectived'application mobile: **Dofa**

From December 2023 to April 2024

Projet d'apprentissage du code de la route en ligne sur playstore et appStore

Projets Web: Portofolio

From March 2024 to May 2024 link: https://tilstack.me

EDUCATION

- Bachelor'degre en Conception des Systemes d'information (Oct 2022 to Jun 2023)
 IUC Logbessou, Partner with 3IL Ingenieurie France
- DEC en programmation et application Mobile (Oct 2021 to July 2022)
 IUC Logbessou, Partner with CCNB Canada